【裁判字號】    99,親,21
【裁判日期】    991125
【裁判案由】    確認父子女關係存在
【裁判全文】
臺灣花蓮地方法院民事判決                99年度親字第21號
原      告  楊博鈞
訴訟代理人  余道明律師
被      告  鄭添益
法定代理人  黃秀娟
上列當事人間請求確認父子女關係存在事件，本院判決如下：
    主    文
原告之訴駁回。
訴訟費用由原告負擔。
    事實及理由
一、原告起訴主張略以：原告與被告生母黃秀娟於民國93年間相
    識交往，黃秀娟並自原告受胎於94年4 月28日產下被告鄭添
    益。惟斯時黃秀娟與訴外人鄭又瑜婚姻關係存續中，致被告
    依法推定為訴外人鄭又瑜之婚生子。然原告實係被告血緣上
    生父，且被告自出生迄今由原告及家人撫育，茲為讓被告認
    祖歸宗，且訴外人鄭又瑜已於93年7月9日死亡，被告無法提
    起否認推定生父之訴，被告之母黃秀娟據聞又已他嫁，無意
    出面處理，為此原告訴請確認與被告間父子關係存在等語。
二、按原告之訴，依其所訴之事實，在法律上顯無理由者，法院
    得不經言詞辯論，逕以判決駁回之，民事訴訟法第249 條第
    2 項定有明文。又按妻之受胎係在婚姻關係存續中者，推定
    其所生子女為婚生子女，民法第1063條第1 項定有明文。是
    以，若妻之受胎係在婚姻關係存續中者，夫縱在受胎期間內
    未與其妻同居，妻所生子女依民法第1063條第1 項規定，亦
    推定為夫之婚生子女；在夫妻之一方或子女依同條第2 項規
    定提起否認之訴，得有勝訴確定判決之前，無論何人皆不得
    為反對之主張，亦即不得否認該子女為婚生子女之推定。且
    依此法推定之婚生子女，自無允許第三人以親子血緣違反真
    實為由而提起確認親子關係不存在之訴；其生父在該子女尚
    具有婚生子女之身分時，自亦無從依民法第1065條第1 項規
    定為認領或視為認領之行為，苟為該認領或視為認領之行為
    ，解釋上應認不生認領之效力，無法生法律上之父子關係（
    最高法院75年度台上字第2071號判例、98年度台上字第704
    號判決意旨、96年度台上字第2278號判決意旨、96台上字第
    2811號判決意旨參照）。
三、本件依原告起訴所主張事實，被告之生母黃秀娟之受胎係在
    與訴外人鄭又瑜之婚姻關係存續中，被告依民法第1063條第
    1 項規定推定為訴外人鄭又瑜之婚生子，依照上揭說明，在
    被告未經婚生推定否認訴訟確定前，任何人不得為反對主張
    ，原告亦無從為認領或視為認領被告之行為，兩造無從生法
    律上之親子關係。從而，原告訴請確認其與被告間之父子關
    係存在，在法律上顯無理由，本院爰不經言詞辯論，逕以判
    決駁回之。
四、據上論結，本件原告之訴為無理由，依民事訴訟法第249 條
    第2項、第78條，判決如主文。
中    華    民    國    99    年    11    月    25    日
                  家事法庭      法  官  吳韻馨
上列正本證明與原本無異。
如對本判決不服，應於送達後20日內，向本院提出上訴狀（應抄
附繕本）。
中    華    民    國    99    年    11    月    26    日
                                書記官  高明正

司法院資訊處製作；財團法人民間司法改革基金會備份。
